臺灣花蓮地方法院刑事判決　　　　　　　100年度易字第141號
公　訴　人　臺灣花蓮地方法院檢察署檢察官
被　　　告　吳郁萱
上列被告因違反毒品危害防制條例案件，經檢察官提起公訴（10
0年度毒偵字第44 號），被告於準備程序中就被訴事實為有罪之
陳述，經告知簡式審判程序之旨，並聽取當事人之意見後，本院
裁定由受命法官獨任進行簡式審判程序，並判決如下：
    主  文
吳郁萱施用第二級毒品，處有期徒刑伍月，如易科罰金，以新臺
幣壹仟元折算壹日。
    事  實
一、吳郁萱前因施用毒品案件，經本院以94年度少調字第204 號
    裁定送觀察、勒戒後，認無繼續施用毒品之傾向，於民國95
    年5月3日釋放出所。復於觀察、勒戒執行完畢釋放後5 年內
    ，因施用第二級毒品案件，經本院以98年度花簡字第497 號
    判決判處有期徒刑2月，如易科罰金，以新臺幣1千元折算 1
    日確定，以98年度花簡字第646號判決判處有期徒刑4月，如
    易科罰金，以新臺幣1千元折算1日確定，前開2 案，並經本
    院以98年度聲字第648號裁定應執行有期徒刑5月，如易科罰
    金，以新臺幣1千元折算1日確定，嗣經臺灣花蓮地方法院檢
    察署檢察官以98年度執更字第1104號處分准予有期徒刑易服
    社會勞動，社會勞動履行期間為99年4月12日起至100年4 月
    11日止。又因施用第二級毒品案件，經本院以99年度花簡字
    第732號判決判處有期徒刑4月，如易科罰金，以新臺幣1 千
    元折算1日確定，於100年3月17日縮刑期滿執行完畢。
二、詎其猶不知悔改，基於施用第二級毒品甲基安非他命（下稱
    甲基安非他命）之犯意，於有期徒刑易服社會勞動期間內之
    99年11月16日16時5分許為警採尿前回溯96 小時內之某時，
    在花蓮縣花蓮市○○街177巷30號2樓住處房間內，以玻璃球
    燒烤甲基安非他命吸食煙霧方式，施用甲基安非他命1 次。
    嗣經警偵辦其他犯罪嫌疑人涉嫌違反毒品危害防制條例案件
    ，經吳郁萱同意於99年11月16日16時5 分許採集其尿液送鑑
    驗，結果呈安非他命類（安非他命、甲基安非他命）陽性反
    應，始悉上情。
三、案經花蓮縣警察局花蓮分局報告臺灣花蓮地方法院檢察署檢
    察官偵查起訴。
    理  由
壹、程序事項：
    查被告吳郁萱所犯均係死刑、無期徒刑、最輕本刑為3 年以
    上有期徒刑以外之罪，其於準備程序就上揭被訴事實為有罪
    之陳述，經告知簡式審判程序之旨，並聽取當事人之意見後
    ，本院認無不得或不宜改依簡式審判程序進行之處，業已依
    刑事訴訟法第273條之1第1項、第284條之1 ，裁定進行簡式
    審判程序，是本件之證據調查，依同法第273條之2規定，不
    受同法第159條第1項、第161條之2、第161條之3、第163 條
    之1及第164條至第170條規定之限制，合先敘明。
貳、實體事項：
一、訊據被告吳郁萱於警詢時、本院準備程序及審理時固坦承有
    前揭施用甲基安非他命之事實，惟陳稱係於99年11月12日13
    時許施用云云（見偵卷第21頁，本院卷第36至37頁、第44頁
    ），然查，其於99年11月16日16時5 分許，經其同意在花蓮
    縣警察局花蓮分局所採集之尿液檢體，經送慈濟大學濫用藥
    物檢驗中心以酵素免疫分析法（EIA） 初驗，再以足以排除
    偽陽性反應之氣相層析質譜儀分析法（GC / MS） 複驗結果
    ，呈安非他命類（安非他命、甲基安非他命）陽性反應，安
    非他命、甲基安非他命確認濃度分別為2,110ng/mL、20,515
    ng/mL ，有慈濟大學濫用藥物檢驗中心檢驗總表、偵辦毒品
    案件涉嫌人尿液檢體採集送驗記錄表第一聯、第二聯、勘察
    採證同意書各1紙（見警卷第23至25頁、第27 頁）在卷可稽
    。按甲基安非他命經口服投與後約70%於24 小時內自尿中排
    出，約90%於96 小時內自尿中排出，由於甲基安非他命成分
    之檢出與其投與方式、投與量、個人體質、採尿時間與檢測
    儀器之精密度等諸多因素有關，因此僅憑尿液中呈甲基安非
    他命陽性反應，並無法確實推算吸食時間距採集時間之長短
    ，惟依上述資料推斷，最長可能不會超過4 日，此有行政院
    衛生署藥物食品檢驗局81年2月8日（81）藥檢一字第001156
    號函此參。被告上開所採尿液送驗結果呈安非他命類陽性反
    應，且前開尿液檢體為被告親自排放、封瓶、捺印之事實，
    業據其於警詢時供承不諱（見警卷第21頁），足認被告在經
    警採尿前回溯96小時內之某時，確曾有施用甲基安非他命犯
    行。被告陳稱係於11月12日13時許施用安非他命云云，已逾
    採尿時點回溯96小時，參諸上揭函示，應無可能。被告前因
    施用毒品案件，經本院以94年度少調字第204 號裁定送觀察
    、勒戒後，認無繼續施用毒品之傾向，於95年5月3日釋放出
    所。復於觀察、勒戒執行完畢釋放後5 年內，因施用第二級
    毒品案件，經本院以98年度花簡字第497 號判決判處有期徒
    刑2月，如易科罰金，以新臺幣1千元折算1日確定，以98 年
    度花簡字第646號判決判處有期徒刑4月，如易科罰金，以新
    臺幣1千元折算1日確定，並經本院以98年度聲字第648 號裁
    定應執行有期徒刑5月，如易科罰金，以新臺幣1千元折算 1
    日確定，應依毒品危害防制條例第10條規定處罰。綜上，本
    件事證明確，被告犯行洵堪認定，應依法論科。
二、按甲基安非他命為毒品危害防制條例第2條第2項第2 款明定
    之第二級毒品，不得施用及持有。核被告所為，係犯毒品危
    害防制條例第10條第2 項之施用第二級毒品罪。其為施用而
    持有甲基安非他命之低度行為，為施用之高度行為所吸收，
    不另論罪。爰審酌甲基安非他命為中樞神經興奮劑，使用者
    於初用時會有提神、振奮、欣快感、自信、滿足感等效果，
    但多次使用後，前述感覺會逐漸縮短或消失，不用時會感覺
    無力、沮喪、情緒低落而致使用量及頻次日漸增加，長期使
    用會造成如妄想型精神分裂症之安非他命精神病，症狀包括
    猜忌、多疑、妄想、情緒不穩、易怒、視幻覺、聽幻覺、觸
    幻覺、強迫或重覆性的行為及睡眠障礙等，也常伴有自殘、
    暴力攻擊行為，前開施用甲基安非他命對身心產生的危害，
    被告前經觀察、勒戒完畢釋放，竟不知遠離毒害，顯然漠視
    法令之禁制，且如事實欄所示多次因施用第二級毒品案件，
    經本院判處罪刑確定，有臺灣高等法院被告前科紀錄表乙紙
    附卷可稽，且係於毒品案件經法院判處應執行有期徒刑5 月
    易服社會勞動期間內復為本件犯行，足徵被告戒除毒癮之意
    願薄弱，惟犯罪後坦承犯行，知所悔悟，暨其犯罪之動機、
    目的、所生危害等一切情狀，量處如主文所示之刑，以示儆
    懲。
三、公訴意旨認被告因施用毒品案件，經本院判決有期徒刑2 月
    ，後於99年10月18日再因毒品案件，經本院判處有期徒刑 4
    月確定，其於有期徒刑執行完畢，5 年以內再犯本件有期徒
    刑以上之罪，為累犯，應依刑法第47條之規定加重其刑，固
    非無見，惟查，被告前因施用第二級毒品案件，經本院以98
    年度花簡字第497號判決判處有期徒刑2月，如易科罰金，以
    新臺幣1千元折算1日確定，以98年度花簡字第646 號判決判
    處有期徒刑4月，如易科罰金，以新臺幣1 千元折算1日確定
    ，前開2案，並經本院以98年度聲字第648號裁定應執行有期
    徒刑5月，如易科罰金，以新臺幣1千元折算1 日確定，嗣經
    臺灣花蓮地方法院檢察署檢察官以98年度執更字第1104號處
    分准予有期徒刑易服社會勞動，社會勞動履行期間為99年 4
    月12日起至100年4月11日止，被告於99年11月12日復為本件
    犯行時，前開社會勞動尚未執行完畢，自不合於累犯之規定
    ，公訴意旨認應論以累犯，容有誤會；又被告因施用第二級
    毒品案件，經本院以99年度花簡字第732 號判決判處有期徒
    刑4月，如易科罰金，以新臺幣1千元折算1日確定，於100年
    3月17日刑期滿執行完畢，被告於99年11月12 日為本件犯行
    時，係於100年3月17日徒刑執行完畢前所為，亦不合於累犯
    之規定，附此敘明。
據上論斷，應依刑事訴訟法第273條之1第1項、第299條第1 項前
段，毒品危害防制條例第10條第2項，刑法第11條前段、第41 條
第1項前段，判決如主文。
本案經檢察官簡淑如到庭執行職務
中    華    民    國   100    年    4     月    12    日
                  刑事第二庭    法  官  林季緯
以上正本證明與原本無異。
如不服本判決應於收受送達後10日內向本院提出上訴書狀，並應
敘述具體理由。其未敘述上訴理由者，應於上訴期間屆滿後20日
內向本院補提理由書(均須按他造當事人之人數附繕本)「切勿逕
送上級法院」。
中    華    民    國   100    年    4     月    14    日
                                書記官
附錄本判決論罪之法律條文：
毒品危害防制條例第10條第2項
施用第二級毒品者，處3年以下有期徒刑。